【裁判字號】    95,訴,1456
【裁判日期】    950615
【裁判案由】    清償借款
【裁判全文】
臺灣高雄地方法院民事判決              95年度訴字第1456號
原      告    陽信商業銀行股份有限公司
法定代理人    乙○○
訴訟代理人    甲○○
被      告    達翊翔企業有限公司
兼法定代理人  丁○○
被      告    丙○○
當事人間請求清償借款事件，本院民國95年6月1日言詞辯論終結
，判決如下：
  主  文
被告應連帶給付原告新台幣壹佰柒拾壹萬玖仟肆佰壹拾捌元，及
自民國九十四年十一月十三日起至清償日止，按週年利率百分之
八計算之利息，及自民國九十四年十二月十四日起至清償日止，
逾期在六個月以內者，按上開利率百分之十，逾期超過六個月者
，超過部分按上開利率百分之二十計算之違約金。
訴訟費用由被告連帶負擔。
  事實及理由
一、原告主張：被告達翊翔企業有限公司邀被告丁○○及丙○○
    為連帶保證人，於民國94年1月13日與原告簽訂消費借貸契
    約，向原告借款新臺幣（下同）2,000,000元，約定借款期
    間自94年1月13日起至99年1月13日止，共5年，以每月為1期
    ，按月攤還本息；利息固定按年息8%計算；如被告未按期清
    償本息時，除應付之本息外，其逾期在6個月以內者，按上
    開約定利率10%，逾期超過6個月以上者，其逾期部分，按上
    開約定利率之20%計付違約金；並約定被告如有一期未按期
    清償本息時，被告即喪失一切期限及分期償還之利益，其債
    務視為全部到期（下稱系爭消費借貸契約）。原告於系爭消
    費借貸契約成立後已依約交付借款，詎被告自94年11月13日
    起即未依約清償本息，依兩造系爭消費借貸契約之約定，其
    即已喪失期限及分期償還之利益，借款視同全部到期，總計
    被告共尚積欠原告1,719,418元之本金，及如主文第1項所示
    之利息及違約金未清償。又被告丁○○及丙○○為連帶保證
    人，自應與被告達翊翔企業有限公司負連帶清償責任，爰依
    消費借貸及連帶保證之法律關係請求被告連帶給付上開金額
    等語。並聲明如主文第1項所示。
二、原告主張之上開事實，業據其提出與所述相符之借據（本票
    ）、授信約定書、連帶保證書、放款明細資料等各1份為證
    ，被告到庭亦不爭執，原告主張之上開事實，自堪信為真實
    。
三、按，「稱消費借貸者，謂當事人一方移轉金錢或其他代替物
    之所有權於他方，而約定他方以種類品質、數量相同之物返
    還之契約。」；「借用人應於約定期限內，返還與借用物種
    類、品質、數量相同之物。」；「遲延之債務，以支付金錢
    為標的者，債權人得請求依法定利率計算之遲延利息，但約
    定利率較高者，仍從其約定利率。」；「當事人得約定債務
    人於債務不履行時，應支付違約金」，民法第474 條第1 項
    、第478 條前段、第233 條第1 項、第250 條第1 項分別定
    有明文。次按，「保證債務之所謂連帶，係指保證人與主債
    務人負同一之債，對於債權人各負全部給付之責任，此就民
    法第二百七十二條第一項規定連帶連帶債務之文義參照觀之
    甚明。故連帶保證與普通保證不同，縱使無民法第七百四十
    六條所揭示之情形，亦不得主張同法第七百四十五條關於先
    訴抗辯權之權利。」，有最高法院45年台上字第1426號判例
    之意旨可資參照。被告達翊翔企業有限公司向原告借款，並
    由被告丁○○及丙○○為連帶保證人，而被告達翊翔企業有
    限公司尚積欠原告上述借款餘額未清償等事實屬實，業見上
    述。從而，原告依消費借貸及連帶保證之法律關係請求被告
    連帶給付如主文第1項所示之金額、利息及違約金，為有理
    由，應予准許。
四、據上論結：原告之訴為有理由，依民事訴訟法第85條第2項
    ，判決如主文。
中    華    民    國    95    年    6     月    15    日
                  民事鳳山分庭法  官  郭文通
正本係照原本作成。
如不服本判決，應於送達後20日內，向本院提出上訴狀並表明上
訴理由，如於本判決送達前提起上訴者，應於判決送達後10日內
補提上訴理由書（須附繕本）。
中    華    民    國    95    年    6     月    15    日
                              書記官  李崑良


司法院資訊處製作；財團法人民間司法改革基金會備份。
